Minutes et répertoires du notaire Louis Claude LAISNÉ, janvier 1814 - 27 février 1821 (étude XXVIII)
Archives nationales
- Minutes de Louis Claude LAISNÉ, janvier 1814 - 27 février 1821; MC/ET/XXVIII/689 - MC/ET/XXVIII/755
  - Minutes. 1816, mars - 1816, avril, mars 1816 - avril 1816; MC/ET/XXVIII/707
    - Mariage de Jacques Auguste Bachelet, garçon corroyeur, 23, rue Comtesse-d'Artois, avec Marie Claude Geneviève Bellin, veuve avec un enfant d'Anne Nicolas Charles Baron, mercière, même adresse., 18 avril 1816; MC/ET/XXVIII/707
      Documents du Minutier central des notaires de Paris concernant l'histoire économique et sociale (1800-1830) [8556 actes], par Claude Pris, introduction et index revus, corrigés par le personnel du Minutier central, sous la direction d'Andrée Chauleur, Paris, Archives nationales, 1999, notice n° 4873 (instrument de recherche imprimé dématérialisé dont la version intégrale est accessible en ligne par la rubrique 'Autres instruments de recherche', voir contexte dans le Plan d’orientation général - Notaires de Paris, guides thématiques du Minutier).
      contrat de mariage; Comtesse-d'Artois (rue de la); Bachelet, Jacques Auguste; Baron, Anne Nicolas Charles; Bellin, Marie Claude Geneviève; tanneur; commerçant; commerçant
    - Liquidation de la succession de Sébastien Perbal ci-dessus [no 3470]. [Acte mentionné (no 3470): 1815, 26 décembre.- Inventaire après décès de Sébastien Perbal, boucher, 9, rue Lenoir, et 11, marché Beauvau [Marché-Beauvau (place du)].], 22 avril 1816; MC/ET/XXVIII/707
      Documents du Minutier central des notaires de Paris concernant l'histoire économique et sociale (1800-1830) [8556 actes], par Claude Pris, introduction et index revus, corrigés par le personnel du Minutier central, sous la direction d'Andrée Chauleur, Paris, Archives nationales, 1999, notice n° 3472 (instrument de recherche imprimé dématérialisé dont la version intégrale est accessible en ligne par la rubrique 'Autres instruments de recherche', voir contexte dans le Plan d’orientation général - Notaires de Paris, guides thématiques du Minutier).
      liquidation; Marché-Beauveau (place du); Perbal, Sébastien; boucher
    - Inventaire après décès de Françoise Geneviève Adélaïde Thelier [Thélier], épouse de Jean Jacques Philippe Liebert [Liébert], pharmacien, 21, rue Saint-Louis, au Marais [rue Saint-Louis-au-Marais]., 22 avril 1816; MC/ET/XXVIII/707
      Documents du Minutier central des notaires de Paris concernant l'histoire économique et sociale (1800-1830) [8556 actes], par Claude Pris, introduction et index revus, corrigés par le personnel du Minutier central, sous la direction d'Andrée Chauleur, Paris, Archives nationales, 1999, notice n° 2920 (instrument de recherche imprimé dématérialisé dont la version intégrale est accessible en ligne par la rubrique 'Autres instruments de recherche', voir contexte dans le Plan d’orientation général - Notaires de Paris, guides thématiques du Minutier).
      inventaire; Faubourg-Saint-Honoré (rue du); Saint-Louis-au-Marais (rue); Liebert, Jean Jacques Philippe; Liébert, Jean Jacques Philippe; Thelier, Françoise Geneviève Adélaïde; Thélier, Françoise Geneviève Adélaïde; pharmacien
    - Inventaire après décès de François Marie Savignat, compagnon imprimeur en papier peint, 172, rue du Faubourg-Saint-Antoine., 23 avril 1816; MC/ET/XXVIII/707
      Documents du Minutier central des notaires de Paris concernant l'histoire économique et sociale (1800-1830) [8556 actes], par Claude Pris, introduction et index revus, corrigés par le personnel du Minutier central, sous la direction d'Andrée Chauleur, Paris, Archives nationales, 1999, notice n° 5156 (instrument de recherche imprimé dématérialisé dont la version intégrale est accessible en ligne par la rubrique 'Autres instruments de recherche', voir contexte dans le Plan d’orientation général - Notaires de Paris, guides thématiques du Minutier).
      inventaire; Faubourg-Saint-Antoine (rue du); Savignat, François Marie; imprimeur
    - Inventaire après décès de François Marie Savignat, compagnon imprimeur en papier peint, 172, rue du Faubourg-Saint-Antoine., 23 avril 1816; MC/ET/XXVIII/707
      Documents du Minutier central des notaires de Paris concernant l'histoire économique et sociale (1800-1830) [8556 actes], par Claude Pris, introduction et index revus, corrigés par le personnel du Minutier central, sous la direction d'Andrée Chauleur, Paris, Archives nationales, 1999, notice n° 2247 (instrument de recherche imprimé dématérialisé dont la version intégrale est accessible en ligne par la rubrique 'Autres instruments de recherche', voir contexte dans le Plan d’orientation général - Notaires de Paris, guides thématiques du Minutier).
    - Mariage de Pierre Simon Barthélemy, journalier, 9, rue Saint-Maur, avec Louise Sophie Guet, femme de confiance, même adresse., 26 avril 1816; MC/ET/XXVIII/707
      Documents du Minutier central des notaires de Paris concernant l'histoire économique et sociale (1800-1830) [8556 actes], par Claude Pris, introduction et index revus, corrigés par le personnel du Minutier central, sous la direction d'Andrée Chauleur, Paris, Archives nationales, 1999, notice n° 5195 (instrument de recherche imprimé dématérialisé dont la version intégrale est accessible en ligne par la rubrique 'Autres instruments de recherche', voir contexte dans le Plan d’orientation général - Notaires de Paris, guides thématiques du Minutier).
      contrat de mariage; Saint-Maur (rue); Barthélemy, Pierre Simon; Guet, Louise Sophie; journalier
    - Mariage de Jacques Marchal, jardinier, 12, rue de la Muette, avec Marie Étienne Geneviève Stinville, rue de Reuilly., 29 avril 1816; MC/ET/XXVIII/707
      Documents du Minutier central des notaires de Paris concernant l'histoire économique et sociale (1800-1830) [8556 actes], par Claude Pris, introduction et index revus, corrigés par le personnel du Minutier central, sous la direction d'Andrée Chauleur, Paris, Archives nationales, 1999, notice n° 3198 (instrument de recherche imprimé dématérialisé dont la version intégrale est accessible en ligne par la rubrique 'Autres instruments de recherche', voir contexte dans le Plan d’orientation général - Notaires de Paris, guides thématiques du Minutier).
      contrat de mariage; Muette (rue de la); Reuilly (grande rue de); Marchal, Jacques; Stinville, Marie Etienne Geneviève; jardinier
  - Minutes. 1816, mai, mai 1816; MC/ET/XXVIII/708
    - Mariage de Pierre Noël Puzin, ouvrier passementier, 135, rue Saint-Denis, avec Marguerite Joséphine Gueudet, 337, rue Saint-Denis., 1er mai 1816; MC/ET/XXVIII/708
      Documents du Minutier central des notaires de Paris concernant l'histoire économique et sociale (1800-1830) [8556 actes], par Claude Pris, introduction et index revus, corrigés par le personnel du Minutier central, sous la direction d'Andrée Chauleur, Paris, Archives nationales, 1999, notice n° 5329 (instrument de recherche imprimé dématérialisé dont la version intégrale est accessible en ligne par la rubrique 'Autres instruments de recherche', voir contexte dans le Plan d’orientation général - Notaires de Paris, guides thématiques du Minutier).
      contrat de mariage; Saint-Denis (rue); Gueudet, Marguerite Joséphine; Puzin, Pierre Noël; passementier
    - Inventaire après décès de Marie Catherine Gonord, épouse de Joseph Ertel, ébéniste, 11, rue du Parc-Royal., 13 mai 1816; MC/ET/XXVIII/708
      Documents du Minutier central des notaires de Paris concernant l'histoire économique et sociale (1800-1830) [8556 actes], par Claude Pris, introduction et index revus, corrigés par le personnel du Minutier central, sous la direction d'Andrée Chauleur, Paris, Archives nationales, 1999, notice n° 1911 (instrument de recherche imprimé dématérialisé dont la version intégrale est accessible en ligne par la rubrique 'Autres instruments de recherche', voir contexte dans le Plan d’orientation général - Notaires de Paris, guides thématiques du Minutier).
      inventaire; Parc-Royal (rue du); Ertel, Joseph; Gonord, Marie Catherine; ébéniste
    - Mariage de Pierre Charles Thuau, homme de confiance, 4, rue Gérard-Bocquet, avec Aimable Sophie Dubois, 3, rue de la Cerisaie., 13 mai 1816; MC/ET/XXVIII/708
      Documents du Minutier central des notaires de Paris concernant l'histoire économique et sociale (1800-1830) [8556 actes], par Claude Pris, introduction et index revus, corrigés par le personnel du Minutier central, sous la direction d'Andrée Chauleur, Paris, Archives nationales, 1999, notice n° 8072 (instrument de recherche imprimé dématérialisé dont la version intégrale est accessible en ligne par la rubrique 'Autres instruments de recherche', voir contexte dans le Plan d’orientation général - Notaires de Paris, guides thématiques du Minutier).
      contrat de mariage; Cerisaie (rue de la); Gérard-Beauquet (rue); Dubois, Aimable Sophie; Thuau, Pierre Charles; secrétaire
    - Mariage d'Antoine Louis Silly, limonadier, 5, boulevard Saint-Antoine, veuf avec un enfant de Marguerite Antoinette Saulnier, avec Jeanne Roux, ouvrière en dentelles, 30, rue Neuve-Saint-Augustin., 16 mai 1816; MC/ET/XXVIII/708
      Documents du Minutier central des notaires de Paris concernant l'histoire économique et sociale (1800-1830) [8556 actes], par Claude Pris, introduction et index revus, corrigés par le personnel du Minutier central, sous la direction d'Andrée Chauleur, Paris, Archives nationales, 1999, notice n° 4170 (instrument de recherche imprimé dématérialisé dont la version intégrale est accessible en ligne par la rubrique 'Autres instruments de recherche', voir contexte dans le Plan d’orientation général - Notaires de Paris, guides thématiques du Minutier).
      contrat de mariage; Neuve-Saint-Augustin (rue); Saint-Antoine (boulevard); Roux, Jeanne; Saulnier, Marguerite Antoinette; Silly, Antoine Louis; dentellier; restaurateur
    - Mariage d'Antoine Nicolas Sébastien Poirier, marchand de vins, 52, rue de l'Arbre-Sec, avec Louise Thérèze Didion, veuve avec deux enfants de François Jacques Mesnier, marchande de vins, 62, rue des Fossés-Saint-Victor., 20 mai 1816; MC/ET/XXVIII/708
      Documents du Minutier central des notaires de Paris concernant l'histoire économique et sociale (1800-1830) [8556 actes], par Claude Pris, introduction et index revus, corrigés par le personnel du Minutier central, sous la direction d'Andrée Chauleur, Paris, Archives nationales, 1999, notice n° 4532 (instrument de recherche imprimé dématérialisé dont la version intégrale est accessible en ligne par la rubrique 'Autres instruments de recherche', voir contexte dans le Plan d’orientation général - Notaires de Paris, guides thématiques du Minutier).
      contrat de mariage; Arbre-Sec (rue de l'); Fossés-Saint-Victor (rue des); Didion, Louise Thérèse; Mesnier, François Jacques; Poirier, Antoine Nicolas Sébastien; commerçant
    - Mariage de Pierre Sabard, piqueur de Monsieur, rue de Grenelle [rue de Grenelle-Saint-Germain], avec Marie Adélaïde Colson, même adresse., 20 mai 1816; MC/ET/XXVIII/708
      Documents du Minutier central des notaires de Paris concernant l'histoire économique et sociale (1800-1830) [8556 actes], par Claude Pris, introduction et index revus, corrigés par le personnel du Minutier central, sous la direction d'Andrée Chauleur, Paris, Archives nationales, 1999, notice n° 4903 (instrument de recherche imprimé dématérialisé dont la version intégrale est accessible en ligne par la rubrique 'Autres instruments de recherche', voir contexte dans le Plan d’orientation général - Notaires de Paris, guides thématiques du Minutier).
      contrat de mariage; Grenelle (rue de); Colson, Marie Adélaïde; Sabard, Pierre
    - Mariage de Laurent François Hamers, ébéniste, 18, rue du Faubourg-Saint-Antoine, veuf de Marie Josèphe Paquier, avec Désirée Geneviève Pitou, 55, rue du Faubourg-Saint-Antoine., 21 mai 1816; MC/ET/XXVIII/708
      Documents du Minutier central des notaires de Paris concernant l'histoire économique et sociale (1800-1830) [8556 actes], par Claude Pris, introduction et index revus, corrigés par le personnel du Minutier central, sous la direction d'Andrée Chauleur, Paris, Archives nationales, 1999, notice n° 1912 (instrument de recherche imprimé dématérialisé dont la version intégrale est accessible en ligne par la rubrique 'Autres instruments de recherche', voir contexte dans le Plan d’orientation général - Notaires de Paris, guides thématiques du Minutier).
      contrat de mariage; Faubourg-Saint-Antoine (rue du); Hamers, Laurent François; Paquier, Marie Josèphe; Pitou, Désirée Geneviève; ébéniste
    - Mariage de Louis Jean-Baptiste Bailly, garçon boulanger, 208, rue du Faubourg-Saint-Antoine, avec Marie Louise Grandvincent, 218, rue Saint-Jacques., 22 mai 1816; MC/ET/XXVIII/708
      Documents du Minutier central des notaires de Paris concernant l'histoire économique et sociale (1800-1830) [8556 actes], par Claude Pris, introduction et index revus, corrigés par le personnel du Minutier central, sous la direction d'Andrée Chauleur, Paris, Archives nationales, 1999, notice n° 4766 (instrument de recherche imprimé dématérialisé dont la version intégrale est accessible en ligne par la rubrique 'Autres instruments de recherche', voir contexte dans le Plan d’orientation général - Notaires de Paris, guides thématiques du Minutier).
      contrat de mariage; Faubourg-Saint-Antoine (rue du); Saint-Jacques (rue); Bailly, Louis Jean-Baptiste; Grandvincent, Marie Louise; boulanger
    - Mariage de Pierre Nicolas Fondard, marchand de vins, 43, rue Grenetat, avec Claire Félicité Geneviève Jumel, rue Castex., 25 mai 1816; MC/ET/XXVIII/708
      Documents du Minutier central des notaires de Paris concernant l'histoire économique et sociale (1800-1830) [8556 actes], par Claude Pris, introduction et index revus, corrigés par le personnel du Minutier central, sous la direction d'Andrée Chauleur, Paris, Archives nationales, 1999, notice n° 4533 (instrument de recherche imprimé dématérialisé dont la version intégrale est accessible en ligne par la rubrique 'Autres instruments de recherche', voir contexte dans le Plan d’orientation général - Notaires de Paris, guides thématiques du Minutier).
      contrat de mariage; Castex (rue); Greneta (rue); Fondard, Pierre Nicolas; Jumel, Claire Félicité Geneviève; commerçant
    - Inventaire après décèsd'Angélique Catherine Aglaé de Varadié d'Ornano, veuve d'Henri Alphonse de Castellane-Majastre, ex-colonel, 17, rue de la Planche., 31 mai 1816; MC/ET/XXVIII/708
      Documents du Minutier central des notaires de Paris concernant l'histoire économique et sociale (1800-1830) [8556 actes], par Claude Pris, introduction et index revus, corrigés par le personnel du Minutier central, sous la direction d'Andrée Chauleur, Paris, Archives nationales, 1999, notice n° 6697 (instrument de recherche imprimé dématérialisé dont la version intégrale est accessible en ligne par la rubrique 'Autres instruments de recherche', voir contexte dans le Plan d’orientation général - Notaires de Paris, guides thématiques du Minutier).
      inventaire; Planche (rue de la); Castellane-Majastre, Henri Alphonse de (1764-1802); Varadier, Angélique Catherine Aglaé de (1767-1816); officier (armée)
    - Mariage de Jean Alexis Leroy, ouvrier cotonnier, 46, rue des Deux-Écus, avec Véronique Florentine Bahin, même adresse., 9 juin 1816; MC/ET/XXVIII/708
      Documents du Minutier central des notaires de Paris concernant l'histoire économique et sociale (1800-1830) [8556 actes], par Claude Pris, introduction et index revus, corrigés par le personnel du Minutier central, sous la direction d'Andrée Chauleur, Paris, Archives nationales, 1999, notice n° 4876 (instrument de recherche imprimé dématérialisé dont la version intégrale est accessible en ligne par la rubrique 'Autres instruments de recherche', voir contexte dans le Plan d’orientation général - Notaires de Paris, guides thématiques du Minutier).
      contrat de mariage; Deux-Ecus (rue des); Bahin, Véronique Florentine; Leroy, Jean Alexis
  - Minutes. 1816, juin, juin 1816; MC/ET/XXVIII/709
    - Mariage d'Agnan Memmie Blacourt, garçon charcutier, 91, rue du Temple, avec Reine Antoinette Delahaye, 8, rue Lenoir., 1er juin 1816; MC/ET/XXVIII/709
      La cote donnée dans l'inventaire imprimé: MC/ET/XXVIII/708 est erronée. La cote exacte est: MC/ET/XXVIII/709
      Documents du Minutier central des notaires de Paris concernant l'histoire économique et sociale (1800-1830) [8556 actes], par Claude Pris, introduction et index revus, corrigés par le personnel du Minutier central, sous la direction d'Andrée Chauleur, Paris, Archives nationales, 1999, notice n° 4807 (instrument de recherche imprimé dématérialisé dont la version intégrale est accessible en ligne par la rubrique 'Autres instruments de recherche', voir contexte dans le Plan d’orientation général - Notaires de Paris, guides thématiques du Minutier).
      contrat de mariage; Temple (rue du); Blac, Agnan Memmie; Blacourt, Agnan Memmie; Delahaye, Reine Antoinette; charcutier
    - Inventaire après décès de Marie Audigier, épouse de Claude Gilbert Souchard, logeur, 20-22, rue Sainte-Marguerite [rue Sainte-Marguerite-Saint-Antoine]., 5 juin 1816; MC/ET/XXVIII/709
      Documents du Minutier central des notaires de Paris concernant l'histoire économique et sociale (1800-1830) [8556 actes], par Claude Pris, introduction et index revus, corrigés par le personnel du Minutier central, sous la direction d'Andrée Chauleur, Paris, Archives nationales, 1999, notice n° 4218 (instrument de recherche imprimé dématérialisé dont la version intégrale est accessible en ligne par la rubrique 'Autres instruments de recherche', voir contexte dans le Plan d’orientation général - Notaires de Paris, guides thématiques du Minutier).
      inventaire; Sainte-Marguerite (rue); Audigier, Marie; Souchard, Claude Gilbert; hôtelier
    - Mariage de Jean-Baptiste Nicolas Verdier, ouvrier faïencier, veuf avec un enfant de Catherine Leclerc, 8, rue des Tournelles, avec Thérèse Vaudelle, couturière, 4, rue du Chemin-Vert., 12 juin 1816; MC/ET/XXVIII/709
      Documents du Minutier central des notaires de Paris concernant l'histoire économique et sociale (1800-1830) [8556 actes], par Claude Pris, introduction et index revus, corrigés par le personnel du Minutier central, sous la direction d'Andrée Chauleur, Paris, Archives nationales, 1999, notice n° 5103 (instrument de recherche imprimé dématérialisé dont la version intégrale est accessible en ligne par la rubrique 'Autres instruments de recherche', voir contexte dans le Plan d’orientation général - Notaires de Paris, guides thématiques du Minutier).
      contrat de mariage; Chemin-Vert (rue du); Tournelles (rue des); Leclerc, Catherine; Verdier, Jean-Baptiste Nicolas; tailleur d'habits; porcelainier
    - Inventaire après décès d'Éloi Sané, peintre, 35, rue de Reuilly., 12 juin 1816; MC/ET/XXVIII/709
      Documents du Minutier central des notaires de Paris concernant l'histoire économique et sociale (1800-1830) [8556 actes], par Claude Pris, introduction et index revus, corrigés par le personnel du Minutier central, sous la direction d'Andrée Chauleur, Paris, Archives nationales, 1999, notice n° 5928 (instrument de recherche imprimé dématérialisé dont la version intégrale est accessible en ligne par la rubrique 'Autres instruments de recherche', voir contexte dans le Plan d’orientation général - Notaires de Paris, guides thématiques du Minutier).
      inventaire; Reuilly (grande rue de); Sané, Eloi; commerçant; peintre
    - Inventaire après décès de Marie Véronique Hammerich, épouse de Joseph Zangerer, serrurier en voiture, 29, rue de l'Arcade., 15 juin 1816; MC/ET/XXVIII/709
      Documents du Minutier central des notaires de Paris concernant l'histoire économique et sociale (1800-1830) [8556 actes], par Claude Pris, introduction et index revus, corrigés par le personnel du Minutier central, sous la direction d'Andrée Chauleur, Paris, Archives nationales, 1999, notice n° 1779 (instrument de recherche imprimé dématérialisé dont la version intégrale est accessible en ligne par la rubrique 'Autres instruments de recherche', voir contexte dans le Plan d’orientation général - Notaires de Paris, guides thématiques du Minutier).
      inventaire; Arcade (rue de l'); Hammerich, Marie Véronique; Zangerer, Joseph; serrurier; charron
    - Vente de fonds de commerce de fabricant de poterie de terre, 21, rue de la Roquette, par François Coquilliot, fabricant de poterie, à Isidore Ramaux, commis., 20 juin 1816; MC/ET/XXVIII/709
      Documents du Minutier central des notaires de Paris concernant l'histoire économique et sociale (1800-1830) [8556 actes], par Claude Pris, introduction et index revus, corrigés par le personnel du Minutier central, sous la direction d'Andrée Chauleur, Paris, Archives nationales, 1999, notice n° 578 (instrument de recherche imprimé dématérialisé dont la version intégrale est accessible en ligne par la rubrique 'Autres instruments de recherche', voir contexte dans le Plan d’orientation général - Notaires de Paris, guides thématiques du Minutier).
      acte de vente; Roquette (rue de la); Coquilliot, François; Ramaux, Isidore; potier
    - Mariage de Jean-Baptiste Parfait Chenou, commis au ministère de la Marine, 22, rue Saint-Thomas-du-Louvre, avec Camille Louise Levesque, 13, rue des Petites-Écuries., 22 juin 1816; MC/ET/XXVIII/709
      Documents du Minutier central des notaires de Paris concernant l'histoire économique et sociale (1800-1830) [8556 actes], par Claude Pris, introduction et index revus, corrigés par le personnel du Minutier central, sous la direction d'Andrée Chauleur, Paris, Archives nationales, 1999, notice n° 6401 (instrument de recherche imprimé dématérialisé dont la version intégrale est accessible en ligne par la rubrique 'Autres instruments de recherche', voir contexte dans le Plan d’orientation général - Notaires de Paris, guides thématiques du Minutier).
      contrat de mariage; Petites-Ecuries (rue des); Saint-Thomas-du-Louvre (rue); Chenou, Jean-Baptiste Parfait; Levesque, Camille Louise; commis d'administration (Ancien Régime)
    - Société Bouisson et Cie à La Briche, près Saint-Denis, pour exploiter un brevet d'invention pour la fabrication de farine de pomme de terre, entre Jean Joseph Jérôme Bouisson, Jacques Forest, rentier, et Jean-Baptiste Wattebled., 25 juin 1816; MC/ET/XXVIII/709
      Précisions sur les lieux: Epinay-sur-Seine (Seine-Saint-Denis)--La Briche; La Briche (Epinay-sur-Seine, Seine-Saint-Denis)
      Documents du Minutier central des notaires de Paris concernant l'histoire économique et sociale (1800-1830) [8556 actes], par Claude Pris, introduction et index revus, corrigés par le personnel du Minutier central, sous la direction d'Andrée Chauleur, Paris, Archives nationales, 1999, notice n° 3982 (instrument de recherche imprimé dématérialisé dont la version intégrale est accessible en ligne par la rubrique 'Autres instruments de recherche', voir contexte dans le Plan d’orientation général - Notaires de Paris, guides thématiques du Minutier).
      acte de société; Epinay-sur-Seine (Seine-Saint-Denis); Bouisson, Jean Joseph Jérôme; Forest, Jacques; Wattebled, Jean-Baptiste
    - Société pour exploiter un brevet d'invention pour la fabrication de farine de pomme de terre à la Briche près Saint-Denis, entre Jacques Forest, rentier, et Jean-Baptiste Wattebled., 25 juin 1816; MC/ET/XXVIII/709